臺灣高雄地方法院刑事判決　　　　　　 96年度交訴字第121號
公　訴　人　臺灣高雄地方法院檢察署檢察官
被　　　告　甲○○○
上列被告因公共危險等案件，經檢察官提起公訴（96年度偵字第
2597號），嗣因被告就被訴事實為有罪之陳述，本院合議庭裁定
由受命法官獨任改依簡式審判程序審理，判決如下：
    主  文
甲○○○駕駛動力交通工具肇事，致人受傷而逃逸，處有期徒刑
陸月，如易科罰金，以新台幣壹仟元折算壹日，減為有期徒刑參
月，如易科罰金，以新台幣壹仟元折算壹日。緩刑貳年。
    事  實
一、甲○○○於民國95年11月24日晚間18時10分許，騎乘車牌號
    碼UHY- 177號輕型機車，沿高雄市前鎮區○○○路由南往北
    方向行駛，並行駛在慢車道上，本應注意機車變換車道時，
    應讓直行車先行，並注意安全距離，而依當時情形，又無不
    能注意之情事，竟疏於注意，行經復興三路133 號之對面時
    ，貿然左偏欲變換至快車道行駛而未禮讓後方直行車先行，
    且未注意與後方直行車保持適當之安全距離，適有由乙○○
    所騎乘之車牌號碼L63- 820號重型機車自甲○○○之左後方
    直行駛來，見甲○○○突然向左變換車道，閃避不及，致乙
    ○○所騎乘機車之車頭右側撞及甲○○○所騎乘機車之左後
    側，2 車均因而倒地，乙○○並受有胸部挫傷併左側第2 、
    5 、6 肋骨骨折與多處擦傷等傷害（甲○○○過失傷害部分
    ，經乙○○撤回告訴，由本院另為不受理判決）。甲○○○
    在肇事致乙○○受傷後，明知已於前開路段肇事致乙○○倒
    地受傷，應即採取救護或其他必要之措施，並向警察機關報
    告，不得駛離等情事，竟未立即察看照護受傷之乙○○，反
    基於肇事逃逸之犯意，逕行騎乘上開機車逃離現場，嗣警獲
    報到場處理並依乙○○所記下肇事車輛之車牌號碼，而循線
    查知上情。
二、案經乙○○訴由高雄市政府警察局前鎮分局報告臺灣高雄地
    方法院檢察署檢察官偵查起訴。
    理  由
一、本案被告甲○○○所犯係死刑、無期徒刑、最輕本刑為3 年
    以上有期徒刑以外之罪，其於準備程序就前揭被訴事實為有
    罪之陳述，經受命法官告知簡式審判程序之旨，並聽取其與
    公訴人之意見後，本院認無不得或不宜改依簡式審判程序進
    行之情事，依刑事訴訟法第273 條之1 第1 項、第284 條之
    1 規定，裁定本案由受命法官獨任進行簡式審判程序，合先
    敘明。
二、上開犯罪事實，業據被告於本院審理時供承不諱，核與證人
    即告訴人乙○○於警詢、偵查時指述之情節相符，並有高雄
    市政府警察局交通大隊道路交通事故談話紀錄表、道路交通
    事故現場圖、阮綜合醫院95年12月2 日第41055 號診斷證明
    書、車籍作業系統查詢認可資料等各1 紙，及事故現場暨車
    損照片20張在卷可證，此外，並有高雄市政府交通局車輛行
    車事故鑑定委員會96年4 月23日高市車鑑字第0960001464號
    函暨函附鑑定意見書附卷可佐，足徵被告之自白與事實相符
    ，應堪採信，從而本案事證明確，被告肇事逃逸之犯行，堪
    以認定。
三、核被告所為，係犯刑法第185 條之4 肇事逃逸罪。爰審酌被
    告肇事後不立即照護告訴人，反而騎車逃離現場，犯罪情節
    難認輕微，惟念及被告犯後坦承犯行，已知所悔悟，除本件
    犯行外，無其他前科紀錄，此有臺灣高等法院被告前案紀錄
    表1 份附卷可按，素行良好，且就過失傷害犯行部分與告訴
    人達成調解，並經告訴人具狀撤回告訴，有本院調解程序筆
    錄、撤回告訴狀各1 份在卷可憑等一切情狀，量處如主文所
    示之刑，另參酌被告教育程度為國小畢業、家境小康等情，
    諭知如主文所示易科罰金之折算標準，以資懲儆，又被告犯
    罪時間為95年11月24日，係在中華民國96年4 月24日以前，
    所犯之罪合於中華民國96年罪犯減刑條例第2 條第1 項第3
    款所定減刑條件，應依法減其宣告刑2 分之1 ，及諭知易科
    罰金之折算標準。末按宣告緩刑之案件，依中華民國96年罪
    犯減刑條例減其宣告刑者，緩刑之期間不在核減之列，裁判
    主文，宜先記載宣告刑及減得之刑，再記載其緩刑期間（最
    高法院33年抗字第88號判例、法院辦理96年減刑案件應行注
    意事項第22條前段參照）。查被告前未曾因故意犯罪受有期
    徒刑以上刑之宣告，有前開被告前案紀錄表在卷可憑，被告
    僅因一時失慮而觸犯本件犯行，且於犯後與告訴人達成和解
    ，並經告訴人具狀表示不予追究，有陳報狀1 紙附卷可稽，
    顯見已有悔悟之意，信其經此刑之宣告後，應知警惕而無再
    犯之虞，本院因認暫不執行其刑為當，爰依刑法第74條第1
    項第1 款之規定，併予宣告緩刑2 年，以勵自新。
據上論斷，應依刑事訴訟法第273 條之1 第1 項、第299 條第1
項前段，刑法第185 條之4 、第41條第1 項前段、第74條第1 項
第1 款，中華民國96年罪犯減刑條例第2 條第1 項第3 款、第7
條，判決如主文。
本案經檢察官丙○○到庭執行職務。
中　　華　　民　　國　　96　　年　　7 　　月　　30　　日
                  交通法庭    法　官  鄭凱文
以上正本證明與原本無異。
如不服本判決應於收受本判決後10日內向本院提出上訴書狀，並
應敘述具體理由，如未敘述上訴理由者，應於上訴期間屆滿後20
日內補提理由書狀於本院（均須按他造當事人之人數附繕本）「
切勿逕送上級法院」。
中　　華　　民　　國　　96　　年　　7 　　月　　30　　日
                              書記官  林慧芬
附錄本判決論罪科刑之法條：
刑法第185 條之4：
駕駛動力交通工具肇事，致人死傷而逃逸者，處6 月以上5 年以
下有期徒刑。
